# 求助陈版主企业一次性购买了大约 25 年的外墙使用权是否构成租赁确认使用权资产？

提问人：缘 来由浅 时间：2022-01-04 09:12:39
求助陈版主，企业一次性购买了大约 25 年的外墙使用权（到对应土地使用权年限到期日） 250 万，是否构成租赁确认使用权资产？如果是，是否直接将 250 万分摊到每一年，再根据折现率折现？

回答人：chenyiwei
如果明确规定了企业有权使用的外墙的具体范围，则构成租赁，此时预付的租金构成使用权资产成本。（注意需要合理确定不可撤销租赁期是否即为 25 年，我理解不应超过房屋剩余使用寿命和土地使用权剩余年限两者中的较短年限）
后续如果仍有固定租金需支付的，应将其折现确认租赁负债，一并计入使用权资产价值。